【裁判字號】    97,玉交易,3
【裁判日期】    970911
【裁判案由】    過失傷害
【裁判全文】
臺灣花蓮地方法院刑事判決             97年度玉交易字第3號
公  訴  人  臺灣花蓮地方法院檢察署檢察官
被      告  己○○
選任辯護人  曾泰源律師
上列被告因過失傷害案件，經檢察官聲請簡易判決處刑（96年度
偵字第4317號），本院認有刑事訴訟法第451條之1第4 項但書之
情形，不應以簡易判決處刑，改依通常程序審理，並判決如下：
    主  文
己○○無罪。
    理  由
一、檢察官聲請簡易判決處刑意旨略以：被告己○○於民國96年
    2 月9日13時許，駕駛車牌號碼HQ4678 號自用小客車，行經
    花蓮縣卓溪鄉○ 鄰路橋上，未注意車前狀況，不慎擦撞倒臥
    路旁之丙○○，致丙○○受有左側肱骨、左側頭皮、頸部、
    左上肢表淺性損傷等傷害，因認被告涉犯刑法第284條第1項
    前段過失傷害罪嫌等語。
二、按被告未經審判證明有罪確定前，推定其為無罪；犯罪事實
    應依證據認定之，無證據不得認定犯罪事實，刑事訴訟法第
    154 條定有明文。次按檢察官就被告犯罪事實，應負舉證責
    任，並指出證明之方法，同法第161 條第1 項亦有規定。因
    此，檢察官對於起訴之犯罪事實，應負實質之舉證責任。倘
    其所提出之證據，不足為被告有罪之積極證明，或其闡明之
    證明方法，無從說服法官以形成被告有罪之心證，基於無罪
    推定之原則，自應為被告無罪判決之諭知。又犯罪事實之證
    明，不論係直接證據或間接證據，須於一般人均不致有所懷
    疑而得確信其為真實之程度，始得據為有罪之認定，倘其證
    明尚未達於此程度而仍有合理懷疑存在時，本諸無罪推定之
    原則，亦應為被告無罪之判決。
三、本件公訴人認被告涉有過失傷害之犯行，無非係以：告訴人
    丙○○之指訴及其診斷證明書、警製道路交通事故現場圖、
    道路交通事故調查報告表、現場照片及證人丁○○、田麗珠
    、戊○○、甲○○之證述，資為論罪依據。訊據被告己○○
    堅決否認有駕駛汽車撞及告訴人之情事，辯稱：車子開到橋
    上就有看到告訴人，且證人田麗珠也有跑出來揮手阻擋，所
    以沒有撞到人，告訴人之上開傷害乃其酒醉後自跌倒所致等
    語。
四、經查：
  (一)告訴人丙○○固受有左側肱骨外科頸骨折、閉鎖性合併左側
    頭皮、左側頸部、左上肢表淺性損傷，然據行政院國軍退除
    役官兵輔導委員會玉里榮民醫院（下稱玉里榮民醫院）96年
    12月18日玉醫醫字第0960014293號函表示：告訴人於96年2
    月9 日到院時，已酒醉由119 救護車急送就醫，主訴是酒後
    跌倒，無法判定是否係汽車撞擊或是單純為跌倒所造成等語
    ，是尚難憑卷附之診斷證明書認定告訴人所受之傷害原因乃
    汽車壓到所造成。又告訴人到玉里榮民醫院時，係酒醉之狀
    態，談話語無倫次、含糊不清，有該醫院之一般科社會工作
    照會單1 份在卷可證，是告訴人於案發當時意識不清，其指
    訴之內容多係事後由他人轉述告知，是否合於真實，不無疑
    問。
  (二)次查證人丁○○固於偵查中證稱目睹告訴人遭被告之汽車壓
    到云云，然於本院審理時則證述其於偵查中所言不實，表示
    係其父親的朋友林森朗教伊這麼說的，因為林森朗說伊若是
    幫丙○○說話，將來會有錢可以拿，所以才照林森朗說的講
    ，實際上車禍當時伊沒有看到現場，是後來聽到聲音，才跑
    到家外面的馬路邊看等語，從而上開證人於偵查中之證述即
    有瑕疵，不足採信。
  (三)至於證人田麗珠雖證稱：「我看到車子來時，有聽到碰一聲
    ，身體已經被壓到了一半，我才大叫，我是在告訴人被壓到
    身體的一半後才叫的，我叫之前車子有沒有停我不知道，告
    訴人的身體是被底盤壓到，不是被輪子壓到」、「聽到碰一
    聲後，我以為被告會下車，但是被告沒有下車，車子還繼續
    開，並且壓到告訴人，告訴人的身體已經快要被全部輾過去
    ，我才大叫」等語，依其所言，事發當時證人田麗珠正在家
    門口掃地，係聽到巨大撞擊聲音後，看到被告車子已壓過告
    訴人，才對被告大叫停車，然告訴人身體尚屬柔軟，衡情應
    有相當程度之衝擊力，始可能發出巨大聲響，又車輛行進間
    之衝力強大，非能從運動中立即停止，是以車子輾過發出聲
    響，證人才回頭呼喊停車，必有相當之反應時間，乃至被告
    聽到證人之呼喊而理解其意思，始踩剎車，到車輛完全靜止
    ，所需之時間更長，則告訴人應受到大面積、高位移性、深
    層之損傷，始符常情。惟依卷附之X 光片及玉里榮民醫院之
    診斷書，告訴人僅受有閉鎖性左側肱骨外科頸骨折，及小面
    積皮膚之表淺性損傷，且骨折之情形單純，未出現因受暴力
    傳導而發生位移現象所通常應伴隨之脫臼、粉碎骨折或開放
    性骨折、撕裂傷等情形，是以上開證人之證言所述案發過程
    ，與告訴人實際傷害之情形不符，即非可信。另證人戊○○
    、甲○○均非本件事發之直接目擊者，其證言之證明力衡情
    論理顯不及證人田麗珠上開證述之證明力，故亦非可採。又
    依證人田麗珠所言，被告係將汽車倒車停妥後，才下車察看
    告訴人之情形，則上開證人戊○○、甲○○能否看見告訴人
    如何被壓在車下之情形，即有疑問。
  (四)再據告訴人於本院審理時結證表示：「我是先撞到一個圍牆
    ，才躺下來睡覺」等語，與證人乙○○於本院審理時證述：
    案發當天上午11時50分許，伊要往教會去掃地，看到告訴人
    在橋上，面朝下、趴著，額頭有流血，並且好像快要乾的樣
    子等語，足認告訴人確因酒醉在11時50分前某時曾自己跌倒
    撞到圍牆而受傷。又肱骨外科頸係人體較易受傷之部位，因
    跌倒所致之肱骨外科頸骨折，乃臨床上常見之案例，且占大
    多數，因此從告訴人左側頭皮、頸部、左上肢表淺性損傷之
    面積及程度來看，告訴人所受左側肱骨外科頸骨折，係因跌
    倒而造成的可能性甚高，故不能排除本案告訴人之上開傷害
    乃其自己跌倒所致。
  (五)另據證人乙○○於本院審理時所述：「（辯護人問：那一條
    路依你的經驗，車速是否會很快？）轉彎（的角度）是比較
    直（角），因為不好轉彎，所以都是慢慢轉進去。」、「（
    檢察官問：一般開車上那座橋速度都會放慢，是否看得到橋
    上會有何物？）大家上橋都一定是減速慢行，也看得到橋上
    有何物。」等語，與本院法官勘驗現場時，親身搭乘被告所
    駕汽車，行經上開路段，車輛因上坡、彎度大及道路狹小之
    關係，必須以緩慢之車速行進，且可清楚看見地面之狀況，
    當不致發生白天光線充足還壓到人之情形。故被告辯稱車子
    開到橋上就有看到告訴人，且證人田麗珠也有跑出來揮手阻
    擋，所以沒有撞到人等語，非不可信。又被告雖於事發後有
    倒車之情形，惟依本院勘驗時所拍攝之照片（編號二）所示
    被告汽車停止時之位置，正好處於上坡處，因此被告停車後
    將汽車倒退，應屬正常之自然反應，尚不足以為不利被告之
    推論。
  (六)綜上所述，公訴人所舉之證據，其證明力尚不足以達成無疑
    之確信，此外，復查無其他積極之證據，足證被告確有公訴
    人所指過失傷害之犯行，其犯罪尚屬不能證明，爰為被告無
    罪之諭知。
據上論斷，應依刑事訴訟法第452 條、第301 條第1 項，判決如
主文。
本案經檢察官孫源志到庭執行職務
中    華    民    國    97    年    9     月    11    日
                        臺灣花蓮地方法院刑事第四庭
                                    法  官  沈培錚
上列正本證明與原本無異。
如對本判決不服，應於送達後10日內，向本院提出上訴狀（上訴
狀應記載具體上訴理由並應抄附繕本）告訴人或被害人如對於本
判決不服者，應具備理由請求檢察官上訴，其上訴期間之計算係
以檢察官收受判決正本之日期為準。
中    華    民    國    97    年    9     月    12    日
                                    書記官


司法院資訊處製作；財團法人民間司法改革基金會備份。
